# 【实务问题】请教各位合并日被合并方净资产公允价值

提问人：中年男人 123 时间：2017-12-18 12:57:27
并购重组中，资产评估公司会对标的公司进行评估，据我观察基本都是用收益法，进而取得评估价值。其后，发行对价也就是合并成本都会根据评估结果来定，那么目标公司在合并日净资产的公允价值如何确定，是根据审计报告来的吗？一般审计报告很少似乎很少对这块有调整。请高人解惑！

回答人：chenyiwei
理论上应在购买日对被收购方进行以“购买对价分摊”为目的的评估，依据该评估结果确定各项可辨认资产、负债的公允价值，据此计算商誉。 在实际操作中，一般在基准日对收购标的会同时按收益法和成本法进行评估，如果实际购买日仍在该评估报告有效期内，且从评估基准日到购买日的过渡期间内各项可辨认资产的公允价值无重大变化，则一般可以接受按基准日成本法评估值为基础扣减过渡期间按该评估值计算的折旧或摊销金额的做法。另外需注意：应注意按《企业会计准则解释第 5 号》第一条规定识别被收购方所拥有的符合该条的“可辨认性标准”但在其自身账面未单独确认的无形资产，以减少商誉的确认金额。